Curriculum Vitae

Brandon Swatek

Miejsce zamieszkania: Piastowska 47/652

30-067 Kraków

Adres email: <u>bswatekpost@gmail.com</u>

Numer telefonu: (+48) 793 315 661



O mnie

W obszarze IT rozwijam się trzeci rok. Na co dzień studiuję Informatykę pierwszego stopnia na UJ FAIS. Zależy mi na nauce praktycznych umiejętności oraz zdobyciu pierwszego doświadczenia zawodowego jako programista. Dużą nadzieję wiąże z planowaną karierą, ponieważ szukam satysfakcji i spełnienia w pracy. Z entuzjazmem rozpocznę współpracę jako Junior Developer lub stażysta.

Doświadczenie

10.2019 - obecnie Mex Bistro sp. z o.o.

Barman

Praca w zespole i obsługa klienta polegająca na pracy za barem.

07.2019 - 08.2019 Winner Recruitment

Pracownik magazynu

Praca w Wielkiej Brytanii na różnych stanowiskach na magazynie

pocztowym Hermes w środowisku anglojęzycznym.

10.2017 – 04.2018 Amrest sp. z o.o.

Pracownik restauracji – kelner, barman, pracownik kuchni

Praca w restauracji Pizza Hut polegająca na obsłudze kelnerskiej gości,

przygotowywaniu posiłków i napojów w zespole na kuchni/barze.

04.2017 - 07.2017

Tempo-Team

Pracownik linii produkcyjnej / order picker

Praca w Holandii na linii produkcyjnej dla Giant oraz jako order picker dla Albert Heijn w międzynarodowym środowisku.

Edukacja

2018 - obecnie Studia I stopnia na kierunku Informatyka Stosowana na Uniwersytecie

Jagiellońskim

2013 - 2016 VI LO im. Juliusza Słowackiego w Kielcach

Umiejętności

Podstawowa znajomość C, C++, Java, JavaScript, HTML, CSS

- Podstawowa znajomość algorytmów i struktur danych
- Podstawowa znajomość systemu Linux oraz pakietu Office
- Ukończone kursy Analizy Matematycznej
- Natywny język polski, zaawansowana znajomość języka angielskiego
- Umiejętność pracy w grupie, rozwiązywanie problemów, kreatywność, chęć do nauki, otwartość, bezkonfliktowość

Dodatkowe informacje

- Mój profil na github.com : https://github.com/ATallWhiteFountain
- Mój profil na linkedin.com : https://www.linkedin.com/in/brandon-swatek-2487b3187
- Moja strona personalna: https://atallwhitefountain.github.io/Personal-site/main.html

Zainteresowania

Informatyka, podróże, muzyka, historia, etyka, gotowanie

Wyrażam zgodę na przetwarzanie moich danych osobowych dla potrzeb niezbędnych do realizacji procesu rekrutacji (zgodnie z ustawą z dnia 10 maja 2018 roku o ochronie danych osobowych (Dz. Ustaw z 2018, poz. 1000) oraz zgodnie z Rozporządzeniem Parlamentu Europejskiego i Rady (UE) 2016/679 z dnia 27 kwietnia 2016 r. w sprawie ochrony osób fizycznych w związku z przetwarzaniem danych osobowych i w sprawie swobodnego przepływu takich danych oraz uchylenia dyrektywy 95/46/WE (RODO).